【裁判字號】    98,審訴,851
【裁判日期】    980331
【裁判案由】    毒品危害防制條例
【裁判全文】
臺灣高雄地方法院刑事判決             98年度審訴字第851號
公  訴  人  臺灣高雄地方法院檢察署檢察官
被      告  甲○○
指定辯護人  本院公設辯護人  陳信凱
上列被告因毒品危害防制條例案件，經檢察官提起公訴（98年度
毒偵字第45號、98年度毒偵字第38號），本院改依簡式審判程序
後，依協商程序判決如下：
    主  文
甲○○施用第一級毒品，累犯，處有期徒刑捌月。扣案之第一級
毒品海洛因壹包（含包裝袋，驗後淨重零點壹壹柒公克），沒收
銷燬之。又施用第一級毒品，累犯，處有期徒刑捌月。扣案之第
一級毒品海洛因壹包（含包裝袋，驗後淨重零點貳零玖公克），
沒收銷燬之。應執行有期徒刑壹年參月。扣案之第一級毒品海洛
因貳包（均含包裝袋，驗後淨重各為零點壹壹柒公克、零點貳零
玖公克），均沒收銷燬之。
    事實及理由
一、甲○○前因施用毒品案件，經本院以民國87年度毒聲字第19
    80號裁定送觀察、勒戒後，因認有繼續施用毒品傾向，再經
    本院以87年度毒聲字第2501號裁定令入戒治處所施以強制戒
    治，嗣經停止戒治，於88年9 月16日視為執行完畢。又於強
    制戒治視為執行完畢後5 年內，因施用毒品及搶奪案件，分
    別經本院以90年度訴字第1453號、91年度訴字第1145號等判
    決，各判處有期徒刑8 月、10月確定，上揭2 罪接續執行，
    於92年12月29日縮短刑期假釋出監，於93年2 月12日保護管
    束期滿，未經撤銷假釋，視為執行完畢。詎不知警惕，復基
    於施用第一級毒品之犯意，(一)於97年11月27日上午7 時30分
    許，在高雄縣大寮鄉○○路某加油站後方產業道路上，以針
    筒注射之方式，施用第一級毒品海洛因1 次。嗣於同年月28
    日18時50分許，在高雄縣大寮鄉○○路與山頂路口，為警查
    獲，並扣得第一級毒品海洛因1 包（含包裝袋，驗後淨重0.
    117 公克），且經採尿送驗，結果呈可待因、嗎啡陽性反應
    。(二)於97年12月1 日13時許，在高雄縣仁武鄉○○村○○○
    道路上，以針筒注射之方式，施用第一級毒品海洛因1 次。
    嗣於同日16時50分許，在高雄縣鳳山市○○路與文橫街口，
    為警查獲，並扣得第一級毒品海洛因1 包（含包裝袋，驗後
    淨重0.209 公克），且經採尿送驗，結果呈可待因、嗎啡陽
    性反應。
二、證據：被告於警詢、偵查中及本院審理時之自白、台灣檢驗
    科技股份有限公司97年12月17日濫用藥物尿液檢驗報告（報
    告編號：KH2008C0000000、KH2008C0000000）、高雄縣政府
    警察局鳳山分局偵辦毒品案件嫌疑人尿液採集編號對照表各
    2 份，扣案之第一級毒品海洛因2 包（均含包裝袋，驗後淨
    重各為0.117 公克、0.209 公克）、高雄市立凱旋醫院97年
    12月22日、98年1 月6 日濫用藥物成品檢驗鑑定書、搜索扣
    押筆錄、扣押物品目錄表、照片各2 份。
三、上開犯罪事實，業據被告甲○○於本院審理時為有罪之陳述
    ，本院合議庭裁定由受命法官獨任進行簡式審判程序，經檢
    察官聲請於審判外進行協商程序，本院同意進行協商程序後
    ，檢察官與被告於審判外達成協商之合意，而由檢察官聲請
    本院改依協商程序判決。其等合意之內容如下：被告願受科
    刑範圍如主文所示。核被告所為，均係犯毒品危害防制條例
    第10條第1 項之施用第一級毒品罪。被告持有第一級毒品之
    低度行為，應均為施用第一級毒品之高度行為所吸收，均不
    另論罪。被告有如事實欄所載徒刑之宣告及執行完畢之事實
    ，有臺灣高等法院被告前案紀錄表可參，其受有期徒刑執行
    完畢後，5 年內故意再犯本件有期徒刑以上之2 罪，均為累
    犯，應依刑法第47條第1 項之規定，均加重其刑。被告所犯
    上開2 罪，犯意各別，應分論併罰之。準此，因上開協商合
    意並無刑事訴訟法第455 條之4 第1 項所列情形之一，且不
    論本件有無加重減輕事由，當事人均同意如主文之刑度，是
    本院爰不經言詞辯論，於協商合意範圍內為協商判決，並定
    其應執行之刑。另扣案白色粉末2 包，確係第一級毒品海洛
    因（均含包裝袋，驗後淨重各為0.117 公克、0.209 公克）
    之事實，有高雄市立凱旋醫院97年12月22日及98年1 月6 日
    濫用藥物成品檢驗鑑定書在卷可參，是不問屬於犯人與否，
    爰依毒品危害防制條例第18條第1 項前段規定，均宣告沒收
    銷燬之。至毒品之包裝袋部分，因與其上所殘留之毒品難以
    析離，應視同毒品，一併宣告沒收銷燬之。又鑑驗耗損部分
    ，因已滅失，爰不宣告沒收銷燬之，附此敘明。
四、應適用之法條：刑事訴訟法第455 條之4 第2 項、第455 條
    之8 、第454 條第1 項，毒品危害防制條例第10條第1 項、
    第18條第1 項前段，刑法第11條、第47條第1 項、第51條第
    5 款。
五、本判決除有刑事訴訟法第455 條之4 第1 項第1 款、第2 款
    、第4 款、第6 款、第7 款所定情形之一，或違反同條第2
    項規定者外，不得上訴。
六、如有前項得上訴之情形者，得自判決送達之日起10日內，向
    本院提出上訴書狀，上訴於第二審法院。
本案經檢察官羅水郎到庭執行職務。
中    華    民    國    98    年    3     月    31    日
                  刑事第十庭    法  官  方百正
以上正本證明與原本無異。
中    華    民    國    98    年    3     月    31    日
                                書記官  黃園芳
附錄本判決論罪科刑所依據之法條：
毒品危害防制條例第10條
施用第一級毒品者，處 6 月以上 5 年以下有期徒刑。


司法院資訊處製作；財團法人民間司法改革基金會備份。
